臺灣新竹地方法院刑事判決　　　　　　　100年度易字第283號
公　訴　人　臺灣新竹地方法院檢察署檢察官
被　　　告　曾桂煌
　　　　　　王信榮
上列被告等因重利案件，經檢察官提起公訴（99年度偵字第7678
號），本院判決如下：
    主      文
曾桂煌共同犯重利罪，處有期徒刑月，如易科罰金，以新臺幣
壹仟元折算壹日。
王信榮共同犯重利罪，累犯，處有期徒刑肆月，如易科罰金，以
新臺幣壹仟元折算壹日。
    事      實
一、王信榮曾於民國98年間因重利案件，經本院於98年8月21日
    以98年度易字第12號判決判處應執行有期徒刑6月，於98年9
    月21日判決確定，甫於98年11月19日易科罰金執行完畢。
二、王信榮仍不知悔改，猶受僱於曾桂煌，而與曾桂煌共同基於
    重利之犯意聯絡，利用曾桂煌在新竹市○○路○段652號經營
    「皇億當舖」之便，趁章智詅需錢孔急急迫之際，於民國99
    年6月18日中午，在新竹市○○路○段652號「皇億當舖」內
    ，推由王信榮出面借款新臺幣（下同）250,000元予章智詅
    ，並約定借款期間為8日，利息以7,500元計算，章智詅併需
    簽發交付發票日為99年6月18日面額250,000元之本票及借據
    暨店面經營權讓渡書（按係章智詅在新竹市○○路○段217號
    所經營之鐵路便當店）各1紙作為擔保，且簽發交付發票日
    為99年6月26日面額257,500元之支票1紙，以作為屆期清償
    本金及利息之用。嗣王信榮、曾桂煌屆期將上開章智詅簽發
    之面額257,500元支票存入曾桂煌設於新竹第三信用合作社
    帳戶提示，再經票據交換後，於99年6月28日獲兌現，王信
    榮、曾桂煌因之取得與原本顯不相當之重利。
三、案經新竹縣政府警察局新埔分局報告臺灣新竹地方法院檢察
    署檢察官偵查起訴。
    理      由
壹、證據能力之認定：
    按被告以外之人於審判外之言詞或書面陳述，除法律有規定
    者外，不得作為證據。又被告以外之人於審判外之陳述，經
    當事人於審判程序同意作為證據，法院審酌該言詞陳述或書
    面陳述作成時之情況，認為適當者，亦得為證據。當事人、
    代理人或辯護人於法院調查證據時，知有第159條第1項不得
    為證據之情形，而未於言詞辯論終結前聲明異議者，視為有
    前項之同意，刑事訴訟法第159條第1項及第159條之5分別定
    有明文。經查，本件被告等及辯護人對於下列認定犯罪事實
    所引被告以外之人於審判外之言詞陳述及文書證據，於審判
    程序均表示同意作為證據，且本院審酌該被告以外之人於審
    判外之言詞陳述作成時，並無違法或不當之狀況；另文書證
    據，亦無證據證明係公務員違背法定程序所取得，且無刑事
    訴訟法第159條之4顯有不可信之情況與其他不得作為證據之
    情形；再該被告以外之人於審判外之言詞陳述及文書證據，
    又均無證明力明顯過低之情形，復均經本院於審判程序依法
    進行調查，並予以被告等及辯護人辯論，因認均適當得為證
    據，依刑事訴訟法第159條之5第1項規定，應認均有證據能
    力。
貳、實體部分：
一、訊據被告王信榮、曾桂煌固均不否認被告曾桂煌在新竹市○
    ○路○段652號經營「皇億當舖」，被告王信榮係受僱於被告
    曾桂煌，嗣於99年6月18日中午，在新竹市○○路○段652號
    「皇億當舖」內，因被害人章智詅需錢孔急，乃經由證人劉
    桂枝之介紹，推由被告王信榮出面借款250,000元予被害人
    章智詅，並約定借款期間為8日，利息以7,500元計算，被害
    人章智詅併依被告王信榮之要求簽發交付發票日為99年6月1
    8日面額250,000元之本票及借據暨店面經營權讓渡書（按係
    被害人章智詅在新竹市○○路○段217號所經營之鐵路便當店
    ）各1紙作為擔保，且簽發交付發票日為99年6月26日面額25
    7,500元之支票1紙，以作為屆期清償本金及利息之用。嗣被
    告王信榮、曾桂煌屆期即將上開被害人章智詅簽發之面額25
    7,500元支票存入被告曾桂煌設於新竹第三信用合作社帳戶
    提示，再經票據交換後，於99年6月28日獲兌現等情，惟均
    矢口否認有重利犯行，均辯稱被害人章智詅係拿借據暨店面
    經營權讓渡書及玉石獅子來典當，依修正前當舖業法之規定
    ，當舖可以收取4分利及倉棧費5分，未滿1個月以1個月計算
    ，當時係被害人章智詅自己要求借8天，故渠等收取利息（
    含倉棧費）7,500元，並非重利云云。然查：
（一）被告王信榮、曾桂煌確有共同基於意思聯絡，因被害人章
      智詅需錢孔急，乃於99年6月18日中午，在「皇億當舖」
      內，推由被告王信榮出面借款250,000元予被害人章智詅
      ，並約定借款期間為8日，利息以7,500元計算，被害人章
      智詅併簽發交付發票日為99年6月18日面額250,000元之本
      票及借據暨店面經營權讓渡書各1紙作為擔保，且簽發交
      付發票日為99年6月26日面額257,500元之支票1紙，以作
      為屆期清償本金及利息之用。嗣被告王信榮、曾桂煌屆期
      已將上開被害人章智詅簽發之面額257,500元支票存入曾
      桂煌設於新竹第三信用合作社帳戶提示，再經票據交換後
      ，已於99年6月28日獲兌現之事實，已據被告王信榮、曾
      桂煌分別於警詢、偵查中及本院審理時所自承（99年度偵
      字第9678號卷第6-13頁、第50-52頁、第102-103頁），核
      與證人即被害人章智詅於警詢、偵查中及本院審理時之證
      述（99年度偵字第9678號卷第4-5頁、第44-46頁、第86-8
      8頁、第98-99頁，本院卷第51-57頁）及證人劉桂枝於警
      詢及偵查中之證述相符（99年度偵字第9678號卷第14-15
      頁、第44- 46頁、第86-88頁、第98-99頁），並有被害人
      章智詅簽發之上開本票影本（本院卷第42頁）、借據暨店
      面經營權讓渡書影本（99年度偵字第9678號卷第21頁）在
      卷可稽，復有花旗（臺灣）商業銀行新竹分行100年1月24
      日（10 0）政查字第41509號函檢送之被害人章智詅支票
      存款帳戶99年6、7月交易明細資料（99年度偵字第9678號
      卷第71至83頁）暨100年2月22日（100）政查字第42262號
      函檢附之支票影本（99年度偵字第9678號卷第94頁）附卷
      足參，已足堪認定。
（二）被告2人雖均辯稱渠等係依修正前當舖業法之規定收當被
      害人章智詅質當之質當物玉石獅子，而依當舖業法之規定
      收取利息（含倉棧費），並非重利云云。惟查：
    (一)被告曾桂煌確係在新竹市○○路○段652號經營「皇億當舖
      」之事實，有新竹市政府97年3月14日竹市商營字第08800
      971-3號營利事業登記證、新竹市政府授警刑一字第09702
      00026號當舖業許可證等影本可證（99年度偵字第9678號
      卷第22、23頁），固堪信為真實。又按，當舖業收當之
      年利率最高不得超過48%（按修正後年利率最高不得超過
      30%），當舖業除計收利息及倉棧費外，不得收取其他費
      用。前項倉棧費之最高額，不得超過收當金額5%，99年12
      月31日修正施行前之當舖業法第11條第2項及當舖業法第2
      0條固亦定有明文，是當舖業收當之年利率倘未超過48%，
      且收取之倉棧費亦不超過收當金額5%者，固難認係重利。
      惟所謂持當人：指以動產為擔保，向當舖業借款之人。質
      當：指持當人以動產為擔保，並交付於當舖業，向其借款
      、支付利息之行為。收當：指當舖業就持當人提供擔保借
      款之動產，貸與金錢之行為。取贖：指清償債務，取回質
      當物之行為。質當物：指持當人提供當舖業擔保借款之動
      產。流當物：指滿當期日屆滿5日後，仍未取贖或順延質
      當之質當物。當票：指當舖業於收當質當物後，開立予持
      當人收執，作為取贖之憑證。質當金額：指當舖業就質當
      物估價後，貸與持當人之金額。滿當期日：指約定取贖之
      最後日期。當舖業應備當票，記載下列事項：一、質當物
      之名稱、件數及特徵。二、質當金額。三、利率及所需費
      用。四、滿當期日。五、持當人之姓名、國民身分證、駕
      駛執照、護照或居留證之編號。...前項當票應備有正副2
      聯，正聯交持當人收執，副聯為存根，並應編號順序使用
      。當票持有人在滿當期日前，得於當舖業營業時間隨時持
      當票取贖質當物；取贖時，應將當票繳回當舖業，並於當
      票副聯簽註已取贖質當物。質當物於1個月內取贖者，概
      以1個月計算利息及費用；逾月後之最初5日不計算，超過
      5日者以半個月計算，超過15日者以1個月計算。但不得預
      扣利息及費用。當舖業之滿當期限，不得少於3個月，少
      於3個月者，概以3個月計之；滿期後5日內仍得取贖或付
      清利息順延質當；屆期不取贖或順延質當者，質當物所有
      權移轉於當舖業。當舖業應備登記簿，登記持當人及收當
      物品等資料，每2星期以影印本2份送主管機關備查；收當
      物品於逾滿當期日5日後，仍未取贖或順延質當者，應即
      填具流當物清冊，備主管機關查核，其流當物得拍賣或陳
      列出售。當舖業法第3條第3、4、5、7至12款、第14條、
      第18條、第19條第1項、第21條、第22條亦分別定有明文
      。揆諸上揭規定，當舖業雖屬營業質權，仍以占有質物為
      其權利存在要件，苟非占有質物即無從成立營業質權，亦
      非屬當舖業之營業範疇，自無從主張係依當鋪業法第11條
      第2項、第20條第2項標準收取利息、倉棧費，而解免重利
      罪之刑責。
    (二)查被害人章智詅確係經由證人劉桂枝之介紹，而由證人劉
      桂枝帶同被害人章智詅前往被告曾桂煌經營之「皇億當舖
      」向被告王信榮借款，然被害人章智詅向被告王信榮借款
      時，確未持任何物品質當，而係簽發發票日為99年6月18
      日面額250,000元之本票及借據暨店面經營權讓渡書各1紙
      作為擔保，並簽發發票日為99年6月26日面額257,500元之
      支票1紙，以作為屆期清償本金及利息之用等情，已據證
      人即被害人章智詅迭於警詢、偵查中及本院審理時前後一
      致證述在卷（99年度偵字第9678號卷第4-5頁、第44-46頁
      、第86-88頁、第98-99頁，本院卷第51-57頁），核與證
      人劉桂枝於警詢及偵查中之證述相符（99年度偵字第9678
      號卷第14-15頁、第44-46頁、第86-88頁、第98-99頁），
      參以被害人章智詅自始至終並不否認有向被告王信榮借款
      之事實，倘其確有提供質當物，自無加以否認之必要，蓋
      此乃係對其有利之事，因其尚可選擇清償債務取贖（即取
      回質當物）或任其流當免除債務。再者，揆諸前揭當舖業
      法之規定，持當人持質當物向當舖業者質當借款時，當舖
      業者收當後開立之當票應記載滿當期日，滿當期日係指約
      定取贖之最後日期。滿當期日屆滿5日後，持當人仍未取
      贖或順延質當時，該質當物即為流當物。又當舖業之滿當
      期限，不得少於3個月，少於3個月者，概以3個月計之；
      滿期後5日內仍得取贖或付清利息順延質當；屆期不取贖
      或順延質當者，質當物所有權即移轉於當舖業。質當物於
      1個月內取贖者，概以1個月計算利息及費用；逾月後之最
      初5日不計算，超過5日者以半個月計算，超過15日者以1
      個月計算。但不得預扣利息及費用。職是，當舖業者倘係
      依當舖業法之規定收當持當人質當之質當物，因當舖業收
      當時已就質當物估價，並取得質當物之占有為擔保，始貸
      與持當人質當之金額，當舖業自不得再要求持當人另提供
      擔保。又當舖業收當時，亦不得預扣利息及費用，且持當
      人是否取贖亦由持當人自行決定，當舖業自亦不得要求持
      當人預先簽發取贖時應付本金、利息之支票。故參諸被害
      人章智詅倘確係提供質當物向被告等質當借款，被告等即
      應開立當票交予被害人章智詅收執作為取贖之憑證，而任
      由被害人章智詅於滿當期日屆滿5日內，自行決定是否清
      償債務取贖（即取回質當物）或任其流當免除債務，尚不
      得要求被害人章智詅再提供質當物以外之其他擔保，更不
      得要求被害人章智詅預先簽發包含借款本金及利息之支票
      作為借期清償之用，然被告等竟非但未開立當票交予被害
      人章智詅收執（詳如後述），反更要求被害人章智詅簽發
      與借款同額之本票及借據暨店面經營權讓渡書各1紙作為
      擔保，甚且還預先簽發面額257,500元支票1紙作為清償本
      金及利息之用；更有甚者，被告等倘係依當舖業法之規定
      收當被害人章智詅提供之質當物，則被害人章智詅於滿當
      期日屆滿5日內倘未清償債務取贖，該質當物即成為流當
      物，所有權即移轉於被告等，惟被告等亦不得再請求持當
      人即被害人章智詅清償債務，然被告等嗣後竟仍推由被告
      王信榮持被害人章智詅簽發供擔保之上開本票向本院民事
      庭聲請裁定准予執行，此有本院依職權調取之本院99年度
      司票字第844號民事裁定暨被害人章智詅簽發之本票影本
      在卷可稽，凡此非但均與當舖業收當之規定不合，更足證
      被告等並非依當舖業法之規定收當而貸款予被害人章智詅
      ，甚且反與一般之重利犯罪型態相同。據此，在在均足堪
      認被害人章智詅向被告王信榮借款時，確未提供任何質當
      物向被告等質當無疑。
    (三)被告等於本院審理時雖當庭提出所辯被害人章智詅質當時
      提供之質當物「玉石獅子」1隻為證，然已為證人被害人
      章智詅當庭所否認；且觀諸被告等當庭提出之「玉石獅子
      」長約2公分，寬約1公分，高約1公分，由外表觀察並無
      特別之處，應係屬平常之玉石獅子一節，亦據本院當庭勘
      驗在卷（參本院100年11月4日審判筆錄），衡情應絕無質
      當250,000元之價值；甚且縱使被告等自稱該玉石獅子有6
      、7萬元之價值屬實，亦與質當之金額250,000元相去甚遠
      ；況所謂「質當金額」係指當舖業就質當物估價後，貸與
      持當人之金額（前揭當舖業法第3條第11款參照），縱然
      被告等所辯該玉石獅子有6、7萬元之價值屬實，被告等亦
      不可能以價值6、7萬元之玉石獅子貸與害人章智詅250,00
      0元；再者，被告等當庭提出之玉石獅子尚屬平常，並無
      特別之處，何況被告等係經營當舖業，更容易持有或取得
      該玉石獅子，自難僅以被告等當庭提出玉石獅子即認該玉
      石獅子係被害人章智詅提供之質當物；又觀諸前揭當舖業
      法之規定，當舖業於收當質當物後，應開立「當票」予持
      當人收執，以作為取贖之憑證，「當票」應備有正副二聯
      ，正聯交持當人收執，副聯為存根，並應編號順序使用。
      當票附聯存根應記載質當物之名稱、件數及特徵、質當金
      額、利率及所需費用、滿當期日、持當人之姓名、國民身
      分證、駕駛執照、護照或居留證之編號，當票持有人在滿
      當期日前，得於當舖業營業時間隨時持當票取贖質當物；
      取贖時，應將當票繳回當舖業，並於當票副聯簽註已取贖
      質當物。因之，當舖業留存之當票副聯存根係攸關當舖業
      收當之質當物、持當人及持當人取贖時據以計算質當金額
      、利率及所需費用、滿當期日等重要紀錄之憑證，衡情自
      當謹慎妥善保存，且應依編號順序使用，應係整冊，亦不
      可能予以丟棄或單就某頁當票附聯存根予以丟棄。甚至，
      當舖業亦應備登記簿，登記持當人及收當物品等資料，每
      2星期以影印本2份送主管機關備查。據此，倘被害人章智
      詅確有提供質當物玉石獅子質當借款，且被告等亦有開立
      當票交予被害人章智詅，並將該質當之資料登記在登記簿
      之情事，則被害人章智詅於99年10月19日向警方報案後，
      警方於99年11月25日即通知被告王信榮到案時，此有被害
      人章智詅及被告王信榮之警詢筆錄在卷可參，被告等理當
      即時提出當票附聯存根或登記簿為證，然被告等乃自始至
      終迄無法提出被害人章智詅質當之當票附聯存根及登記簿
      ，且被告曾桂煌經營之「皇億當舖」於99年6、7月送主管
      機關新竹市警察局備查之收當紀錄亦無被害人章智詅之質
      當紀錄，有新竹市警察局100年1月19日竹市警刑字第1000
      002495號函暨收當紀錄在卷可稽，顯然被害人章智詅確未
      提供質當物玉石獅子質當借款，被告等亦無開立當票交予
      被害人章智詅之情事，更無被害人章智詅提供質當物質當
      借款之收當紀錄。綜據上述，足徵被告等辯稱被害人章智
      詅係提供質當物玉石獅子質當借款，又因本案被害人章智
      詅之借款已變成呆帳，被告等已聲請核發支付命令（按應
      係以被告王信榮之名義就被害人章智詅簽發之本票向本院
      聲請裁定准予強制執行，有本院依職權調取之本院99年度
      司票字第844號民事裁定影本在卷可參），所以將被害人
      章智詅質當之當票附聯存根丟棄，另收當紀錄簿則被老鼠
      咬爛丟棄云云，乃顯係狡卸之詞，全然不足採信。
（三）綜上，被告等共同基於意思聯絡，趁被害人章智詅需錢孔
      急急迫之際，推由被告王信榮出面借款250,000元予被害
      人章智詅，並約定借款期間為8日，利息以7,500元計算，
      換算年息超過135%，核即屬與原本顯不相當之重利，被害
      人章智詅亦簽發交付發票日為99年6月26日面額257,500元
      之支票1紙，以作為屆期清償本金及利息之用，按支票為
      有價證券，被告等取得被害人章智詅簽付本金、利息所交
      付之支票時，即屬已取得重利，縱支票嗣未兌現，亦無解
      於成立重利罪，況嗣後被告等屆期已將上開支票存入被告
      曾桂煌設於新竹第三信用合作社帳戶提示，再經票據交換
      後，已於99年6月28日獲兌現，自足堪認被告等確已取得
      與原本顯不相當之重利。據此，事證已臻明確，被告等犯
      行堪予認定。至被告等辯稱渠等係依修正前當舖業法之規
      定收當被害人章智詅質當之質當物，而依當舖業法之規定
      收取利息（含倉棧費），並非重利云云，乃係飾詞狡辯之
      詞，不足採信。
二、論罪及科刑之審酌：
（一）所犯罪名：核被告王信榮、曾桂煌所為均係犯刑法第344
      條之重利罪。
（二）共同正犯：按共同實施犯罪行為之人，在合同意思範圍以
      內，各自分擔犯罪行為之一部，相互利用他人之行為，以
      達其犯罪之目的者，即應對於全部所發生之結果，共同負
      責。又共同正犯之意思聯絡，不限於事前有所協議，其於
      行為當時，基於相互之認識，以共同犯罪之意思參與者，
      亦無礙於共同正犯之成立。再意思之聯絡並不限於事前有
      所謀議，即僅於行為當時有共同犯意之聯絡者，亦屬之，
      且其表示之方法，亦不以明示通謀為必要，即相互間有默
      示之合致，亦無不可。（最高法院28年上字第3110號、73
      年台上字第1886號、73年台上字第2364號判例意旨參照）
      。查被告曾桂煌係「皇億當舖」負責人，被告王信榮則受
      僱於被告曾桂煌，被告等乃因經營「皇億當舖」之便，趁
      被害人章智詅急迫之際，推由被告王信榮出面借款予被害
      人章智詅，並收取被害人章智詅簽發作為屆期清償本金及
      利息之支票1紙，嗣並將該支票存入被告曾桂煌之帳戶兌
      現，而取得與原本顯不相當之重利，自足堪認被告等就所
      犯重利犯行確均有以自己犯罪之意思而共同參與犯罪之合
      同意思，並各自分擔犯罪行為之一部，相互利用彼此之行
      為，以達犯罪之目的，揆諸上開說明，被告等彼此間即有
      共同之犯意聯絡及行為之分擔，應均依刑法第28條之規定
      論以共同正犯。
（三）累犯：被告王信榮曾於98年間因重利案件，經本院於98年
      8月21日以98年度易字第12號判決判處應執行有期徒刑6月
      ，並於98年9月21日判決確定，甫於98年11月19日易科罰
      金執行完畢之事實，有臺灣高等法院被告前案紀錄表附卷
      可稽，茲於受徒刑之執行完畢後，5年以內故意再犯有期
      徒刑以上之重利罪，應依刑法第47條第1項之規定論以累
      犯，並依法加重其刑。
（四）量刑：審酌被告曾桂煌(一)犯罪動機、目的：趁被害人急迫
      貸以金錢，以牟取與原本不相當之重利。(二)犯罪時未受有
      刺激。(三)犯罪手段：利用合法經營當舖之便，以掩護非法
      之重利犯罪，較諸一般重利犯罪情節為重。(四)生活狀況：
      經營當舖業，經庭經濟狀況正常。(五)品行：無前科紀錄，
      有臺灣高等法院被告前案紀錄表附卷可稽，素行尚無不良
      。(六)智識程度：高中補校肄業，現年51歲，有相當社會經
      驗，從事當舖業，對非法重利之判斷，具有較一般人更高
      之認知。(七)與被害人之關係：與被害人無任何關係。(八)犯
      罪所生損害：被害人支付高利率利息，有危害金融秩序之
      虞。(九)犯罪後態度：自始至終飾詞狡辯，杜撰被害人質當
      之事，欲混淆視聽以脫罪，態度不佳；被告王信榮(一)犯罪
      動機、目的：趁被害人急迫貸以金錢，以牟取與原本不相
      當之重利。(二)犯罪時未受有刺激。(三)犯罪手段：利用被告
      曾桂煌合法經營當舖之便，以掩護非法之重利犯罪，較諸
      一般重利犯罪情節為重。(四)生活狀況：受僱於被告曾桂煌
      ，經庭經濟狀況普通。(五)品行：98年間受僱其他當舖時因
      犯4件重利罪，經本院判處應執行有期徒刑6月確定，且已
      執行完畢，有本院98年度易字第12號刑事判決暨臺灣高等
      法院被告前案紀錄表附卷可稽，猶以類似犯罪手段再犯
      本件重利犯行，顯然品行不良，惡性非輕。(六)智識程度：
      高中畢業，現年42歲，有相當社會經驗，從事當舖業，對
      非法重利之判斷，具有較一般人更高之認知。(七)與被害人
      之關係：與被害人無任何關係。(八)犯罪所生損害：被害人
      支付高利率利息，有危害金融秩序之虞。(九)犯罪後態度：
      揆諸本院98年度易字第12號刑事判決已詳敘闡明合法收當
      與非法重利之旨，顯然其已明知二者之不同，乃於重利犯
      行被查獲後，自始至終飾詞狡辯，並虛構杜撰被害人質當
      之事，欲藉以混淆視聽以脫罪，足見犯罪後態度甚不佳等
      一切情狀，爰分別量處如主文所示之刑，並分別諭知易科
      罰金之折算標準。
三、適用之法律：
（一）刑事訴訟法第299條第1項前段。
（二）刑法第28條、第344條、第47條第1項、第41條第1項前段
      。
（三）刑法施行法第1條之1第1項、第2項前段，判決如主文。
本案經檢察官高上茹到庭執行職務。
中    華    民    國   100    年    11    月    16    日
                  刑事第三庭    法  官  汪銘欽
以上正本證明與原本無異
如不服本判決應於收受判決後10日內向本院提出上訴書狀，並應
敘述具體理由。其未敘述上訴理由者，應於上訴期間屆滿後20日
內向本院補提理由書(均須按他造當事人之人數附繕本)「切勿逕
送上級法院」。
中    華    民    國   100    年    11    月    16    日
                                書記官  李佩玲
附錄論罪科刑法條
刑法第344條（重利罪）
乘他人急迫、輕率或無經驗貸以金錢或其他物品，而取得與原本
顯不相當之重利者，處1年以下有期徒刑、拘役或科或併科1千元
以下罰金。